---
title: "Les attaques de requins"
author: "Laurence et Shaimma"
output: 
  flexdashboard::flex_dashboard:
    theme: journal
    orientation: columns
    vertical_layout: fill
params:
  setup_path: ../resources/
---

<style>                     
.navbar {
  background-color:#46ACC8;
  border-color:#46ACC8;
}
.navbar-brand {
color:black!important;
}


</style>   


```{r setup, include=FALSE}
library(flexdashboard)
library(tidyverse)
library(ggplot2)
library(plotly)
library("sf")
library("rnaturalearth")
library("rnaturalearthdata")
library(RColorBrewer)
library("sf")
library("rnaturalearth")
library("rnaturalearthdata")
require(ggplot2)
library("ggnewscale")  
library(ggrepel)
library(ggplot2)
library(tidyverse)
library(wesanderson)
library(dplyr)

library("tidyr")

```

```{r, include=FALSE}
# mise en forme 
requin <- read.csv("attacks.csv") 
req <- requin %>% 
  select("Year", "Type", "Country", "Area","Activity", "Fatal..Y.N.") %>%
  filter(Year >= 1930) 
```

# Pésentation de la problématique 

Nous allons étudier l'attaques des requins au sein du monde, la problématique étant de cibler les sites dans le monde les plus attaqués par les requins et les motifs principaux d'attaques

+ présentation des données
les données initiales sont constitués de ... 



Column {data-width=650}
-----------------------------------------------------------------------

# Carte du Monde, une vision globale

```{r, include=FALSE}

########################################################
# get right dataset for world map construction 
########################################################

#===================================
## read files
#===================================

requin <- read.csv("attacks.csv") 

req <- requin %>% 
  select("Year", "Type", "Country", "Area","Activity", "Fatal..Y.N.") %>%
  filter(Year >= 1930) 

# select columns necessary for the construction of the world map 
req_map <- req %>%
  group_by(Country) %>%
  summarize(nb_attaque = n())

# read base map 
world <- ne_countries(scale = "medium", returnclass = "sf") 
world <- world %>% select(admin, geometry) # for countries 

fond <- st_read(dsn = "world-administrative-boundaries/world-administrative-boundaries.shp",
                stringsAsFactors = F) # for regions 

#===================================
## modify element 
#===================================

# change countries names and site to lower 
req_map$Country <- tolower(req_map$Country)
world$admin <- tolower(world$admin)
fond$name <- tolower(fond$name)

# standardise site name 
req_map[req_map$Country == "columbia"   ,]$Country <- "colombia"
req_map[req_map$Country == "curacao"    ,]$Country <- "curaçao"
req_map[req_map$Country == "egypt / israel"    ,]$Country <- "egypt" # israel 
req_map[req_map$Country == "grand cayman",]$Country <- "cayman islands"
req_map[req_map$Country == "iran / iraq",]$Country <- "iran" # "iraq"
req_map[req_map$Country == "italy / croatia" ,]$Country <- "iran" # "italy"
req_map[req_map$Country == "maldive islands" ,]$Country <- "maldives" 
req_map[req_map$Country == "micronesia" ,]$Country <- "federated states of micronesia" 
req_map[req_map$Country == "nicaragua "  ,]$Country <- "nicaragua"  
req_map[req_map$Country == "palestinian territories"  ,]$Country <- "palestine"  
req_map[req_map$Country == "solomon islands / vanuatu"  ,]$Country <- "solomon islands"  # et vanatu 
req_map[req_map$Country == "tanzania"  ,]$Country <- "united republic of tanzania"
req_map[req_map$Country == "sudan?"  ,]$Country <- "sudan"
req_map[req_map$Country == "trinidad & tobago"  ,]$Country <- "trinidad and tobago"
req_map[req_map$Country == "turks & caicos"  ,]$Country <- "turks and caicos island"
req_map[req_map$Country == "united arab emirates (uae)"   ,]$Country <- "united arab emirates"
req_map[req_map$Country == "usa"   ,]$Country <- "united states of america"
req_map[req_map$Country ==  "western samoa"   ,]$Country <- "samoa"


# get site present in csv "world"
a <- req_map$Country
b <- world$admin
present_in_world <- a[which(a %in% b  == T)] 

# get site present in csv "fond"
a <- as.vector(factor(req_map$Country))
bbis <- as.vector(factor(fond$name))
present_in_fond <- a[which(a %in% bbis  == T)] 

# site present in both 
present <- union(present_in_world , present_in_fond )
dif <- setdiff(present_in_world ,present_in_fond) # site present in fond and not in world 

#===================================
## get the right dataset for countries and regiop
#===================================

# find geometry necessary for some site in the base fond 
geometry_fond <- fond %>%
  filter(fond$name %in% dif) %>%
  select("admin"= name, "geometry")

geom_init <- rbind(world, geometry_fond)

# for every site, calculate totale attacks 
attack_by_site <- req_map %>%
  group_by(Country) %>%
  summarise(nb_att_tot = sum(nb_attaque)) %>%
  select("admin"= Country, "attacks"= nb_att_tot)

# get dataset with geometry and total attacks of every site
geom <- merge(geom_init , attack_by_site, by="admin", all.x=T)


########################################################
## make dataset for oceans and seas 
########################################################

# standardisation 
req_map[req_map$Country ==  "north atlantic ocean " ,]$Country <-"north atlantic ocean"
req_map[req_map$Country ==  "pacific ocean " ,]$Country <-"pacific ocean"
req_map[req_map$Country ==  "red sea / indian ocean" ,]$Country <-"indian ocean"
req_map[req_map$Country ==  "central pacific" ,]$Country <-"pacific ocean"
req_map[req_map$Country ==  "southwest pacific ocean" ,]$Country <-"south pacific ocean"
req_map[req_map$Country ==  "pacific ocean" ,]$Country <-"mid-pacific ocean"


# locate ocean/sea/gulf site present in attacks.csv
oce_mer <- c("caribbean sea" , "gulf of aden", "indian ocean",
             "mid atlantic ocean" ,"mid-pacifc ocean",
             "north atlantic ocean","north pacific ocean","north sea", 
             "northern arabian sea", "mid-pacific ocean",
             "persian gulf", "red sea", "south atlantic ocean", "south china sea",
             "south pacific ocean" )

#=========================================================================================
## get element necessary for every site: latitude, longitude, nb tot of attacks 
#=========================================================================================

lat <- c(14.939588401460744, 12.579150350346652, -31.65256869194269, 
         0.0012874607478224015, 0.5168641856999522,
         37.55840704949698,26.740062627514437, 56.89226369685983, 
         13.52913765091261, 6.647930428748582,
         27.39827299362649, 21.182319274300287, -32.004663545742, 17.010418251252442, 
         -34.74671641096358)


long <- c(-74.7792643588162, 47.96353180808757,81.67236879838734, 
          -19.9999143509654, -150.4849986612673,
          -39.08714830907774, -169.80601017384916, 3.676283675031177,
          64.31588270602367, -163.13809314592606,
          51.41987343745529, 38.424038461264196, -15.840314716043286, 113.41267801349872,
          -139.57163512902778)



attacks_oce_mer <- req_map %>%
  filter(Country %in% oce_mer) %>%
  group_by(Country) %>% 
  summarise(nb_att_tot = sum(nb_attaque)) %>%
  select("oce_mer"= Country, "attacks"= nb_att_tot)

#========================================
# make dataframe
#========================================

omg_init <- data.frame(oce_mer, lat, long)
omg <- merge(omg_init, attacks_oce_mer, by="oce_mer")

geom_test <- data.frame("admin"= c(geom$admin, omg$oce_mer),
                        "lat" = c(rep(NA, 241), omg$lat), 
                        "long" = c(rep(NA, 241), omg$long),
                        "attacks" = c(geom$attacks, omg$attacks))


########################################################
## still have some site without geometry or localisation
########################################################

all.countries <- req_map$Country
all.countries[which( ( all.countries  %in% oce_mer| all.countries%in% present  )== F)]


########################################################
## world map
########################################################

map <- geom %>% 
  ggplot() + 
  geom_sf(aes(fill = attacks)) +
  scale_fill_distiller(palette = "YlGnBu", trans= "log", direction = 1, 
                       name="Nombre d'attaque",
                       labels =  function(x) sprintf("%.f", x), 
                       breaks = c(1, 7, 55, 403, 1954),
                       na.value="#edeef2") 
  # by default, scale_fill_distiller direction is 1


# ==================
# Formatted map
# =================

map2 <- map +
  theme_void() +
  ggtitle("Nombre totale d'attaques par les requins entre 1930 et 2018") +
  #guides(fill = guide_legend(reverse = T))+
  theme(text = element_text(family = 'Gill Sans')   # mettre le texte en blanc et type de texte
        ,plot.title = element_text(size = 13)
        ,panel.background = element_rect(fill = '#b3e2f5') # ajouter couleur du fond de carte  
        #,plot.background = element_rect(fill = '#333333') # ajouter couleur de fond 
        ,legend.position="bottom")




# ============================
# add oceans /sea/ gulf point 
# ===========================

map3 <- map2 +
  new_scale_color() +
  geom_point(data = geom_test, 
             aes(x=long, y=lat, col = attacks, fill=attacks),
             colour = "black", pch=21, size=2,
             show.legend = F) +
  # geom_text_repel(data = geom_test, aes(x=long, y=lat, label=admin),
  #                  point.padding = 0.5,
  #                  segment.color = 'white',
  #                  colour =  "#394b85",
  #                  size=3)+
  scale_color_distiller(palette = "YlOrRd", trans= "log", direction = 1 ) 
```

```{r}
map3
```


# Les raisons des attaques 

Column {data-width=300}
-----------------------------------------------------------------------

```{r,include=FALSE}

req$Country <- tolower(req$Country)

req_pie <- req %>%
  filter(Country %in% c("usa", "australia", "south africa"))
req_pie[which(req_pie$Fatal..Y.N. !="Y"),]$Fatal..Y.N.  <- "Autres"
req_pie[which(req_pie$Type == "Questionable"),]$Type <- "Invalid"

# netoyage du jeu de donnée

# diving 
for (i in (1:nrow(req_pie))) {
  if (grepl("diving", req_pie$Activity[i]) | (grepl("Diving", req_pie$Activity[i])) |
      (grepl("Dived", req_pie$Activity[i]))) {
    req_pie$Activity[i] <- "Diving"
  } 
}

# fishing
for (i in (1:nrow(req_pie))) {
  if (grepl("fishing", req_pie$Activity[i]) | (grepl("Fishing", req_pie$Activity[i])) |
      (grepl("lobsters", req_pie$Activity[i])) |
      grepl("fish", req_pie$Activity[i]) |
      grepl("bichiques", req_pie$Activity[i]) |
      grepl("Casting", req_pie$Activity[i]) |
      grepl("sardines", req_pie$Activity[i]) |
      grepl("Crabbing", req_pie$Activity[i]) |
      grepl("Clamming", req_pie$Activity[i]) |
      grepl("turtle", req_pie$Activity[i]) |
      grepl("prawns", req_pie$Activity[i])|
      grepl("net", req_pie$Activity[i])
  ) {
    req_pie$Activity[i] <- "fishing"
  } 
}

# air or sea disaster
for (i in (1:nrow(req_pie))) {
  if (grepl("disaster", req_pie$Activity[i]) | grepl("Disaster", req_pie$Activity[i])| 
      (grepl("air", req_pie$Activity[i])) | (grepl("plane", req_pie$Activity[i]))
      | (grepl("757", req_pie$Activity[i]))|
      grepl("hurricane", req_pie$Activity[i])
  ) {
    req_pie$Activity[i] <- "Air/Sea disaster"
  } 
}

# boat/ship accident de bateau 
for (i in (1:nrow(req_pie))) {
  if (grepl("Boat", req_pie$Activity[i]) | (grepl("boat", req_pie$Activity[i]))
      | (grepl("ship", req_pie$Activity[i])) | (grepl("Fell", req_pie$Activity[i]))
      | (grepl("Vessel", req_pie$Activity[i])) |
      grepl("sank", req_pie$Activity[i])|
      grepl("promotional film ", req_pie$Activity[i]) |
      grepl("Ferry", req_pie$Activity[i])|
      grepl("ferry", req_pie$Activity[i])|
      grepl("capsiz", req_pie$Activity[i]) |
      grepl("MV Dona Marilyn", req_pie$Activity[i]) |
      grepl("schooner Elizabeth", req_pie$Activity[i]) |
      grepl("Towing", req_pie$Activity[i]) |
      grepl("Tzenny Chandris", req_pie$Activity[i]) |
      grepl("Wreck", req_pie$Activity[i]) |
      grepl("wreck", req_pie$Activity[i]) |
      grepl("dinghy", req_pie$Activity[i]) |
      grepl("yacht", req_pie$Activity[i]) |
      grepl("Chumming", req_pie$Activity[i]) |
      grepl("raft", req_pie$Activity[i]) |
      grepl("Tagging", req_pie$Activity[i]) |
      grepl("overboard", req_pie$Activity[i]) |
      grepl("free the shark", req_pie$Activity[i]) |
      grepl("rescue a shark", req_pie$Activity[i]) 
  ) {
    req_pie$Activity[i] <- "boat/ship accident"
  } 
}

# sport 
for (i in (1:nrow(req_pie))) {
  if (grepl("surf", req_pie$Activity[i]) | grepl("Surf", req_pie$Activity[i]) |(grepl("boarding", req_pie$Activity[i]))|
      grepl("Boarding", req_pie$Activity[i]) |
      (grepl("batching", req_pie$Activity[i]))| (grepl("Bathing", req_pie$Activity[i])) |
      (grepl("bathing", req_pie$Activity[i])) |
      (grepl("Swim", req_pie$Activity[i]))| (grepl("swim", req_pie$Activity[i])) |
      (grepl("fell", req_pie$Activity[i])) | (grepl("Paddling", req_pie$Activity[i]))| 
      (grepl("Paddling", req_pie$Activity[i])) | (grepl("water", req_pie$Activity[i]))
      | (grepl("Snorkeling", req_pie$Activity[i]))
      | (grepl("Sitting", req_pie$Activity[i])) | 
      grepl("Happy Jack", req_pie$Activity[i]) |
      grepl("Bending", req_pie$Activity[i]) |
      grepl("Canoe", req_pie$Activity[i]) |
      grepl("paddling", req_pie$Activity[i]) |
      grepl("Kaya", req_pie$Activity[i]) |
      grepl("Lifesaving", req_pie$Activity[i]) |
      grepl("Snorkeling", req_pie$Activity[i]) |
      grepl("Stamding", req_pie$Activity[i])|
      grepl("Wading", req_pie$Activity[i]) |
      grepl("Wash", req_pie$Activity[i]) |
      grepl("Workong", req_pie$Activity[i])| 
      grepl("McIver", req_pie$Activity[i]) |
      grepl("Standing", req_pie$Activity[i]) |
      grepl("Crossing the bay", req_pie$Activity[i])|
      grepl("Walking", req_pie$Activity[i]) |
      grepl("kill a shark", req_pie$Activity[i]) |
      grepl("Removing shark", req_pie$Activity[i]) |
      grepl("Riding", req_pie$Activity[i]) |
      grepl("Board sailing", req_pie$Activity[i])|
      grepl("Exercising", req_pie$Activity[i]) |
      grepl("Feeding sharks", req_pie$Activity[i]) |
      grepl("Filming", req_pie$Activity[i]) |
      grepl("ski", req_pie$Activity[i]) |
      grepl("Jumping", req_pie$Activity[i]) |
      grepl("Paddle", req_pie$Activity[i]) |
      grepl("Play", req_pie$Activity[i]) |
      grepl("Resting", req_pie$Activity[i])  |
      grepl("floatation device", req_pie$Activity[i])|
      grepl("Sculling", req_pie$Activity[i]) |
      grepl("Splashing", req_pie$Activity[i]) |
      grepl("Dr. Marais", req_pie$Activity[i]) |
      grepl("Wrangling", req_pie$Activity[i]) |
      grepl("Photographing", req_pie$Activity[i]) |
      grepl("SUP", req_pie$Activity[i]) |
      grepl("Kakay", req_pie$Activity[i]) 
      
  ) {
    req_pie$Activity[i] <- "sport/ activity" }
}



# adrift
for (i in (1:nrow(req_pie))) {
  if (grepl("Adrift", req_pie$Activity[i]) | grepl("adrift", req_pie$Activity[i]) |
      grepl("Floating", req_pie$Activity[i])|
      grepl("3 men & 2 boys", req_pie$Activity[i]) |
      grepl("float", req_pie$Activity[i])
      ) {
    req_pie$Activity[i] <- "Adrift"
  } 
}

# murder /  war 
for (i in (1:nrow(req_pie))) {
  if (grepl("Murder", req_pie$Activity[i]) ||
      grepl("submarine", req_pie$Activity[i]) |
      grepl("American", req_pie$Activity[i]) |
      grepl("torpedoed", req_pie$Activity[i]) |
      grepl("Torpedoed", req_pie$Activity[i]) |
      grepl("soldiers", req_pie$Activity[i]) |
      grepl("Escaping", req_pie$Activity[i]) |
      grepl("Japanese", req_pie$Activity[i]) |
      grepl("Japan", req_pie$Activity[i]) |
      grepl("Sinking", req_pie$Activity[i]) |
      grepl("SS", req_pie$Activity[i]) |
      grepl("foundered", req_pie$Activity[i])  |
      grepl("US", req_pie$Activity[i])
  ) {
    req_pie$Activity[i] <- "murder /  war "
  } 
}

```

```{r, include=FALSE}
# on se concentre sur les 3 pays les plus touchés
#pie1
req_pie1 <- req_pie %>%
  group_by(Type) %>%
  summarise(Effectif=n(), Pourcentage = Effectif/3480, 
            ypos = (cumsum(Pourcentage) - 0.5*Pourcentage)) 
req_pie1 <- req_pie1[-1,]

df1 <- req_pie1 %>% 
  mutate(csum = rev(cumsum(rev(Pourcentage))), 
         pos = Pourcentage/2 + lead(csum, 1),
         pos = if_else(is.na(pos), Pourcentage/2, pos))

# pie 1 Répartion des Types d'attaques
pie <- ggplot(data = req_pie1, aes(x="", y=Pourcentage, fill= Type)) +
  geom_bar(stat="identity", width=1, color= "white") +
  coord_polar("y", start=0) +
  theme_void() +
  scale_fill_manual(values = c("Boat" = "#DAF7A6",
                               "Invalid" = "#FFC300",
                               "Provoked" = "#FF5733",
                               "Sea Disaster" = "#900C3F",     
                               "Unprovoked" = "#581845")) +
  geom_label_repel(data = df1,
                   aes(y = pos, label = paste0(round(Pourcentage*100,1), "%")),
                   size = 4.5, nudge_x = 1, show.legend = FALSE) +
  guides(fill = guide_legend(title = "Type")) +
  
  ggtitle("Répartion des Types d'attaques") 
  # geom_text(aes(label = Type),
  #           position = position_stack(vjust = 0.5), color="white")
pie
```

```{r}
pie
```


Column {data-width=600}
-----------------------------------------------------------------------
```{r, include=F}

req_pie2 <- req_pie %>%
  filter(Type =="Unprovoked", Activity!="") %>%
  group_by(Activity) %>%
  summarise(Effectif=n(), Pourcentage = Effectif/2448)

df2 <- req_pie2 %>% 
  mutate(csum = rev(cumsum(rev(Pourcentage))), 
         pos = Pourcentage/2 + lead(csum, 1),
         pos = if_else(is.na(pos), Pourcentage/2, pos))

req_pie2$Activity

pie2 <- ggplot(data = req_pie2, aes(x="", y=Pourcentage, fill= Activity)) +
  geom_bar(stat="identity", width=1, color= "white") +
  coord_polar("y", start=0) +
  theme_void() +
  scale_fill_manual(values = c("Adrift" = "#B6D8F2",
                               "Air/Sea disaster" = "#5784BA",
                               "boat/ship accident" = "#7C4C53",
                               "Diving" = "#00A0B0",
                               "fishing" = "#2a9d8f",
                               "murder /  war " = "#BD3100",
                               "sport/ activity" = "#F5CB5C")) +
  geom_label_repel(data = df2,
                   aes(y = pos, label = paste0(round(Pourcentage*100,1), "%")),
                   size = 4.5, nudge_x = 1, show.legend = FALSE) +
  guides(fill = guide_legend(title = "Activity")) +
  
  ggtitle("Activités des victimes lors de l'attaque") 
# geom_text(aes(label = Type),
#           position = position_stack(vjust = 0.5), color="white")
```

```{r}
pie2
```


Column {data-width=900}
-----------------------------------------------------------------------

```{r, include=F}

req_pie3 <- req_pie %>%
  filter(Type =="Unprovoked", Activity!="") %>%
  group_by(Fatal..Y.N.) %>%
  summarise(Effectif=n(), Pourcentage = Effectif/2448)

df3 <- req_pie3 %>% 
  mutate(csum = rev(cumsum(rev(Pourcentage))), 
         pos = Pourcentage/2 + lead(csum, 1),
         pos = if_else(is.na(pos), Pourcentage/2, pos))

pie3 <- ggplot(data = req_pie3, aes(x="", y=Pourcentage, fill= Fatal..Y.N.)) +
  geom_bar(stat="identity", width=1, color= "white") +
  coord_polar("y", start=0) +
  theme_void() +
  scale_fill_manual(values = c("Y" = "#FC4E00",
                               "Autres" = "#D4D3DC")) +
  geom_label_repel(data = df3,
                   aes(y = pos, label = paste0(round(Pourcentage*100,1), "%")),
                   size = 4.5, nudge_x = 1, show.legend = FALSE) +
  guides(fill = guide_legend(title = "Type")) +
  
  ggtitle("Pourcentage de fatalité chez les types'Unprovoked'") 
```

```{r}
pie3
```


Distribution des Types d'attaques
=======================================================================

Column 
-------------------------------------

```{r}
requin <- read.csv("attacks.csv") 

req <- requin %>% 
  select("Date","Year", "Type", "Country", "Area","Activity", "Fatal..Y.N.") %>%
  filter(Year >= 1930)
req3<- req[req$Country %in% c("USA","AUSTRALIA", "SOUTH AFRICA"),]
#nbr des attaques par annee
val <- req3 %>% count(Year,Type, sort = TRUE)
#Types of attacks
val[val=="Boating"]<-NA
val <- val %>%
  mutate_at(c('Type'), ~replace_na(.,"Boat"))
#
val[val==""]<-NA
val <- val %>%
  mutate_at(c('Type'), ~replace_na(.,"Boat"))
#graph
nbatq <- ggplot(val, aes(Year,n), alpha= Country ) + geom_line(aes( color=Type))+ggtitle("Evolution des attaques des requins pour les 3 premiers Pays") +ylab("Nb Attaques") + xlab("Année")+theme(plot.title = element_text(face="bold",color = "#607c8e", size = 15, hjust=0.5,vjust=1, family = "Serif"),
                       legend.position = c(0.2, 0.8),
                       axis.title.x = element_text( face = "bold",size=10),
                       axis.title.y = element_text(face = "bold",size=10),
                       panel.background = element_rect(fill = "white"),
                       panel.grid.major = element_blank()
                       ) +scale_y_continuous(breaks = seq(0, 88, by = 10))  + scale_colour_manual(values=c("#DAF7A6", "#FFC300", "#FF5733","#C70039", "#900C3F", "#581845"))
ggplotly(nbatq)
```


Column 
-------------------------------------
   
   
```{r}
typ2 <- req3  %>% group_by(Country) %>% count(Year,Type, sort = TRUE)
#
typ2[typ2=="Boating"]<-NA
typ2 <- typ2 %>%
  mutate_at(c('Type'), ~replace_na(.,"Boat"))
#
typ2[typ2==""]<-NA
typ2 <- typ2 %>%
  mutate_at(c('Type'), ~replace_na(.,"Boat"))
ggplot(typ2, aes(x=Type, y=n, fill=Country)) +geom_boxplot(outlier.shape=NA)+
  scale_fill_manual(values=c("darkgoldenrod1","darkred", "#002868")) + ylab("Nb Attaques")+
  theme(axis.text.x = element_text(angle = 90, hjust = 1), panel.background = element_rect(fill = "white"),
                       panel.grid.major = element_line(colour = "#bababa"))+ scale_y_continuous(breaks = seq(0, 88, by = 10))  +ggtitle(" Distribution Types d'attaques par Pays")

```




